【裁判字號】    97,訴,1614
【裁判日期】    971021
【裁判案由】    毒品危害防制條例
【裁判全文】
臺灣臺中地方法院刑事判決      九十七年度訴字第一六一四號
公  訴  人  臺灣臺中地方法院檢察署檢察官
被      告  乙○○
                    號
                    （另案在臺灣臺中監獄執行中）
上列被告因毒品危害防制條例案件，經檢察官提起公訴（九十七
年度毒偵字第一七一三號），本院判決如下：
    主    文
乙○○施用第一級毒品，累犯，處有期徒刑壹年。扣案之海洛因
壹包（驗餘淨重零點參柒玖肆公克）、甲基安非他命壹包（驗餘
淨重零點零陸陸陸公克）均沒收銷燬之。
     事    實
一、乙○○前曾：(1)於民國九十一年七月二十九日，因連續施用
    第二級毒品案件，經臺灣士林地方法院以九十一年度簡字第
    五八四號判處有期徒刑四月（得易科罰金）確定；(2)又於九
    十二年八月十五日，因違反槍砲彈藥刀械管制條例案件，由
    臺灣臺北地方法院以九十一年度訴字第一三四六號判處有期
    徒刑四月（得易科罰金），併科罰金新臺幣三萬元（得易服
    勞役）確定【前開(1)、(2)所示之有期徒刑部分，後經裁定應
    執行有期徒刑七月（得易科罰金）確定】；(3)再於九十三年
    七月一日，因恐嚇案件，經臺灣臺北地方法院以九十二年度
    訴字第一０三八號判處有期徒刑一年確定（上開(1)至(3)所示
    之有期徒刑部分，嗣復經裁定應執行刑為有期徒刑一年六月
    確定）；(4)復於九十二年七月十四日，因偽造文書案件，由
    臺灣士林地方法院以九十二年度士簡字第六一六號判處有期
    徒刑三月（得易科罰金）確定；(5)另於九十二年八月二十五
    日，因施用第二級毒品案件，經臺灣士林地方法院以九十二
    年度易字第四四六號判處有期徒刑六月（得易科罰金）確定
    【上開(4)、(5)所示之刑期，後經裁定應執行有期徒刑八月（
    得易科罰金）確定】，前揭(1)至(5)所示之有期徒刑經入監接
    續執行後，於九十四年五月二十六日假釋付保護管束，並因
    前開保護管束已於九十五年一月二十六日屆滿未經撤銷而視
    為執行完畢。其復曾因施用毒品案件，經先、後二次送執行
    觀察、勒戒後，均認無繼續施用毒品之傾向，分別於八十九
    年五月五日、八十九年八月二十一日執行完畢釋放，並由臺
    灣士林地方法院檢察署檢察官以八十九年度毒偵字第一一四
    五號案件，及由臺灣板橋地方法院檢察署檢察官以八十九年
    度毒偵字第四二八七號案件為不起訴之處分確定；又因上開
    (1)所示之連續施用第二級毒品犯行，經送執行強制戒治，迄
    九十三年一月二日執行完畢釋放。詎仍不知警惕，又另行基
    於以一行為同時施用第一級毒品海洛因及施用第二級毒品甲
    基安非他命之犯意，於九十七年三月十四日凌晨四時許，在
    臺北縣板橋市○○路十六巷十五號（起訴書誤載為二一號）
    三樓，以將少許海洛因、甲基安非他命一起摻入玻璃球內，
    以火燒烤再吸其煙霧之方式，同時施用海洛因及甲基安非他
    命一次。嗣於同日（即九十七年三月十四日）上午七時三十
    許，為警在臺北縣板橋市○○路十六巷二一號前查獲，並起
    出其所有、供其於上開時、地施用剩餘之海洛因一包（驗餘
    淨重零點三七九四公克）、甲基安非他命一包（起訴書誤載
    為二包。驗餘淨重零點零
    六六六公克）等物扣案。
二、案經臺中縣警察局清水分局報請臺灣臺中地方法院檢察署檢
    察官偵查起訴，由本院合議庭裁定依簡式審判程序審理。
    理    由
一、本件被告乙○○之住、居所及犯罪行為地，雖均非在臺中縣
    市境內，然被告於本案經臺灣臺中地方法院檢察署檢察官提
    起公訴而繫屬本院之九十七年四月十六日，其因另案在臺灣
    臺中看守所羈押中，有本院收文章一枚及臺灣高等法院在監
    在押全國紀錄表一份在卷可憑，是被告當時之「所在地」既
    在本轄境內，本院對本案自有管轄權，先予敘明。
二、訊據被告乙○○對於上揭事實坦承不諱【被告上開同時施海
    洛因及甲基安非他命一次之時、地，係於九十七年三月十四
    日凌晨四時許，在臺北市○○市○○路十六巷十五號三樓等
    情，已據被告於警詢時陳明（見中警清警偵字第００九七０
    ００一三五四號卷第二頁第四、五行）】，且有「臺中縣警
    察局清水分局尿液真實姓名對照表」、中山醫學大學附設醫
    院檢驗科藥物檢測中心出具之尿液檢驗報告及行政院衛生署
    草屯療養院鑑定書各一件【被告為警查扣之三包物品，其中
    二包分別係其於九十七年三月十四日凌晨四時許施用剩餘之
    海洛因（驗餘淨重零點三七九四公克）、甲基安非他命（驗
    餘淨重零點零六六六公克）各一包；另一包則係與本案無關
    之愷他命（驗餘淨重一點三三六八公克）等情，已據被告於
    本院審理時陳明，並有上開行政院衛生署草屯療養院鑑定書
    一件（見本院卷第三五頁）在卷可考】在卷可稽，並有前開
    被告所有施用剩餘之海洛因（驗餘淨重零點三七九四公克）
    、甲基安非他命（驗餘淨重零點零六六六公克）各一包扣案
    可佐，足認被告之自白與事實相符。此外，復有臺灣臺中地
    方法院檢察署刑案資料查註紀錄表、臺灣高等法院被告前案
    紀錄表各一份在卷可考，本件事證明確，被告犯行洵足認定
    。
三、按海洛因係毒品危害防制條例所定之第一級毒品，而甲基安
    非他命則係同條例所定之第二級毒品，均不得非法施用。核
    被告所為，係犯毒品危害防制條例第十條第一項之施用第一
    級毒品罪及同條第二項之施用第二級毒品罪。其為供施用第
    一級毒品及第二級毒品而持有前開毒品之低度行為，應為施
    用之高度行為所吸收，不另論罪。又被告於九十七年三月十
    四日凌晨四時許，將海洛因及甲基安非他命同時摻入玻璃球
    內，以火燒烤再吸其煙霧之方式，同時施用海洛因及甲基安
    非他命一次，係以一行為觸犯上開二罪名，屬想像競合犯，
    應依刑法第五十五條之規定，從一較重之施用第一級毒品罪
    處斷。再被告前曾：(1)於九十一年七月二十九日，因連續施
    用第二級毒品案件，經臺灣士林地方法院以九十一年度簡字
    第五八四號判處有期徒刑四月（得易科罰金）確定；(2)又於
    九十二年八月十五日，因違反槍砲彈藥刀械管制條例案件，
    由臺灣臺北地方法院以九十一年度訴字第一三四六號判處有
    期徒刑四月（得易科罰金），併科罰金新臺幣三萬元（得易
    服勞役）確定【前開(1)、(2)所示之有期徒刑部分，後經裁定
    應執行有期徒刑七月（得易科罰金）確定】；(3)再於九十三
    年七月一日，因恐嚇案件，經臺灣臺北地方法院以九十二年
    度訴字第一０三八號判處有期徒刑一年確定（上開(1)至(3)所
    示之有期徒刑部分，嗣復經裁定應執行刑為有期徒刑一年六
    月確定）；(4)復於九十二年七月十四日，因偽造文書案件，
    由臺灣士林地方法院以九十二年度士簡字第六一六號判處有
    期徒刑三月（得易科罰金）確定；(5)另於九十二年八月二十
    五日，因施用第二級毒品案件，經臺灣士林地方法院以九十
    二年度易字第四四六號判處有期徒刑六月（得易科罰金）確
    定【上開(4)、(5)所示之刑期，後經裁定應執行有期徒刑八月
    （得易科罰金）確定】，前揭(1)至(5)所示之有期徒刑經入監
    接續執行後，於九十四年五月二十六日假釋付保護管束，並
    因前開保護管束已於九十五年一月二十六日屆滿未經撤銷而
    視為執行完畢，有臺灣臺中地方法院檢察署刑案資料查註紀
    錄表、臺灣高等法院被告前案紀錄表各一份在卷可考，其於
    五年以內故意再犯本件有期徒刑以上之罪，為累犯，應依刑
    法第四十七條第一項之規定，加重其刑。爰審酌被告之素
    行、犯罪之動機、目的、其將海洛因、甲基安非他命摻入玻
    璃球內，以火燒烤再吸其煙霧施用一次之手段，所採取同時
    將海洛因、甲基安非他命一起摻雜吸用之複雜施用方式，對
    其身體、心理之戕害非輕、所生危害及其犯罪後之態度等一
    切情狀，量處如主文所示之刑，以示懲儆。
四、扣案之海洛因一包（驗餘淨重零點三七九四公克）及甲基安
    非他命一包（驗餘淨重零點零六六六公克），均係被告所有
    、供其於九十七年三月十四日凌晨四時許施用剩餘之物，分
    屬查獲之第一、二級毒品，爰均依毒品危害防制條例第十八
    條第一項前段併予宣告沒收銷燬之。至警方另行扣案之愷他
    命一包（驗餘淨重一點三三六八公克，起訴書誤認為甲基安
    非他命）及行動電話等物，均與本案無關等情，已據被告於
    本院審理時陳明在卷，依從刑依附於主刑之原則，自均不得
    於本案併為宣告沒收，附予敘明。
據上論斷，應依刑事訴訟法第二百七十三條之一第一項、第二百
九十九條第一項前段，毒品危害防制條例第十條第一項、第二項
、第二十三條第二項、第十八條第一項前段，刑法第十一條、第
五十五條、第四十七條第一項，判決如主文。
本案經檢察官甲○○到庭執行職務
中    華    民    國  九十七  年    十    月  二十一  日
                  刑事第十五庭  法  官  李雅俐
上正本證明與原本無異。
如不服本判決，應於收受送達後10日內向本院提出上訴書狀（應
敘述具體理由並附繕本）。
上訴書狀如未敘述理由，應於上訴期間屆滿後20日內補提理由書
於本院。
                                書記官  莊金屏
中    華    民    國  九十七  年    十    月  二十一  日
附錄論罪科刑法條：
毒品危害防制條例第十條：
施用第一級毒品者，處六月以上五年以下有期徒刑。
施用第二級毒品者，處三年以下有期徒刑。


司法院資訊處製作；財團法人民間司法改革基金會備份。
